臺灣屏東地方法院刑事判決　　　　　　　 94年度訴字第939號
公　訴　人　臺灣屏東地方法院檢察署檢察官
被　　　告　甲○○
上列被告因違反毒品危害防制條例案件，經檢察官提起公訴（94
年度毒偵字第1940號）及移送併辦（94年度毒偵字第2270號、94
年度毒偵字第2860號），被告於準備程序中先就被訴及併案事實
為有罪之陳述，本院裁定改依簡式審判程序審理，判決如下：
     主  文
甲○○連續施用第一級毒品，累犯，處有期徒刑壹年肆月，附表
一、二編號1至3所示之物均沒收銷燬之，附表二編號6 、7 之物
均沒收之；又連續施用第二級毒品，累犯，處有期徒刑拾月，附
表二編號4 、5 所示之物均沒收銷燬之，前開附表二編號7 之物
沒收之。應執行有期徒刑貳年，附表一、二編號1至5所示之物均
沒收銷燬之，附表二編號6 、7 之物均沒收之。
     事  實  及  理  由
一、甲○○前因施用毒品案件，經本院於民國93年1 月19日以92
    年度訴字第542號判處有期徒刑6 月，於93年2月23日判決確
    定，並於93年12月8 日執行完畢（其後接續執行罰金刑易服
    勞役至93年12月18日）。其前亦因施用毒品案件，經送強制
    戒治後，於92年5 月29日由臺灣屏東地方法院檢察署檢察官
    以92年度戒毒偵字第71號為不起訴處分確定。惟其仍不思戒
    除惡習，復於前揭強制戒治執行完畢後5 年內，基於施用第
    一級毒品海洛因之概括犯意，自93年12月20日某時起至94年
    11月20日12時許止，連續在屏東縣高樹鄉○○村○里路6 號
    住處內，以注射針筒注射之方式，施用第一級毒品海洛因多
    次；且另基於施用第二級毒品甲基安非他命之概括犯意，自
    93年12月20日某時起至94年11月20日12時許止，連續在前開
    處所，以玻璃燒烤之方式，施用第二級毒品甲基安非他命多
    次。嗣為警於（一）94年7 月22日7 時30分許，為警持搜索
    票至其上開住處搜索時，查獲如附表一所示之物而扣案，且
    經其同意採尿送驗後，其尿液呈嗎啡、甲基安非他命陽性反
    應；（二）94年7 月29日17時許，持搜索票在前開處所執行
    搜索時查獲，且經其同意採尿送驗而查知上情；（三）94年
    11月22日16時20分許，持本院核發之搜索票前往上開處所執
    行搜索時查獲如附表二所示之物而扣案，又經甲○○同意採
    尿送驗後，其尿液呈嗎啡、甲基安非他命陽性反應。
二、以上各情，業經被告甲○○於本院審理時坦承不諱，復有前
    開查獲物品扣案可參，且被告於前述（一）至（三）期日經
    員警所採集之尿液，經送驗結果，均呈嗎啡、甲基安非他命
    陽性反應，分別有臺灣檢驗科技股份有限公司94年8 月11日
    、94年8 月23日、94年12月14日報告編號KＺ000000000000、
    000000000000、2005C0000000號濫用藥物尿液檢驗報告各1
    紙在卷可稽。又附表一編號1 、附表二編號1 至6 所示之物
    ，經送驗結果，附表一編號1 、附表二編號1 至3 所示之物
    ，均含有海洛因成分，附表二編號4 、5 之物呈甲基安非他
    命陽性反應，附表二編號6 之物無毒品反應，有高雄醫學大
    學附設中和紀念醫院報告編號0000－000 、0000－000 至
    432 、0000－000 號檢驗報告共12紙在卷可佐，而附表一編
    號2之 物，經送請法務部調查局鑑驗結果，確係第一級毒品
    海洛因無訛，有該局94年9 月30日調科壹字第240003844 號
    鑑定通知書各1 紙附卷可憑，足認被告上開不利於己之自白
    ，確與事實相符，應可採信。又被告前因施用毒品案件，經
    送強制戒治後，於92年5 月29日由臺灣屏東地方法院檢察署
    檢察官以92年度戒毒偵字第71號為不起訴處分確定一情，有
    其臺灣屏東地方法院檢察署刑案資料查註紀錄表及臺灣高等
    法院被告前案紀錄表各1 份紙附卷可參。是本件事證明確，
    被告犯行洵堪認定。
三、查海洛因、甲基安非他命分別係毒品危害防制條例第2 條第
    2 項第1 、2 款所定之第一、二級毒品，不得非法持有、施
    用。故核被告所為，係犯毒品危害防制條例第10條第1 項、
    第2 項施用第一級、第二級毒品罪。其於施用海洛因與甲基
    安非他命前持有海洛因與甲基安非他命犯行，各為其施用之
    高度行為所吸收，均不另論罪。被告多次施用海洛因及甲基
    安非他命之行為，時間緊接，分別觸犯構成要件相同之罪名
    ，顯係基於概括犯意為之，應均論以連續犯並加重其刑。又
    被告前因施用毒品案件，經本院於93年1 月19日以92年度訴
    字第542號判處有期徒刑6 月，於93年2月23日判決確定，並
    於93年12月8 日執行完畢（其後接續執行罰金刑易服勞役至
    93年12月18日），有前開被告前案紀錄表可佐，其於有期徒
    刑執行完畢後5 年以內再犯本件有期徒刑以上之前述2 罪，
    均為累犯，應加重其刑，其有二種刑之加重事由，均應遞加
    重之。而被告所犯之上述2 罪，犯意各別，行為互異，應分
    論併罰之。至公訴人移送併辦之被告於93年12月20日至94年
    2月18日前及94年7月20日後之施用第一、二級毒品犯行，雖
    未據起訴，然與已起訴部分，有連續犯之裁判上一罪關係，
    為起訴效力所及，本院自應一併審理，附此敘明。爰審酌被
    告曾因施用毒品經送戒治處所施以強制戒治後，仍未能戒斷
    其施用毒品之惡習，足見其陷溺已深，惟因施用毒品均僅係
    戕害其自己身心並無加害他人，其犯罪後坦承犯行、態度尚
    稱良好等一切情狀，分別量處如主文所示之刑，並定其應執
    行刑。又附表一編號1 、附表二編號1 至5 所示之物，經送
    驗結果，附表一編號1 、附表二編號1 至3 所示之物，均含
    有海洛因成分，附表二編號4 、5 之物呈甲基安非他命陽性
    反應，有高雄醫學大學附設中和紀念醫院報告編號0000－
    000 、0000－00 0至432 、0000－000 號檢驗報告共12紙在
    卷可佐，且附表一編號1 、附表二編號1 至3 、5 之物與其
    上殘留之毒品已無從析離，另附表一編號2 之物，經送請法
    務部調查局鑑驗結果，確係第一級毒品海洛因無訛，有該局
    94年9 月30日調科壹字第240003844 號鑑定通知書各1 紙附
    卷可憑，是上開附表一、二編號1 至5 所示之物，均應依毒
    品危害防制條例第18條第1 項前段規定宣告沒收銷燬之。又
    附表二編號6 、7 之物，均係被告所有，該編號6 之物係供
    其施用海洛因之用，編號7 之物係供其施用海洛因及甲基安
    非他命之用，業據其自承在卷，亦應均依刑法第38條第1 項
    第2款 規定宣告沒收之。另附表二編號8 之物無毒品反應，
    有卷附之高雄醫學大學附設中和紀念醫院報告編號0000－
    000 號檢驗報告1 紙可參（公訴人認此物係海洛因，尚有未
    合，附此敘明），且亦無證據證明附表二編號8 、9 之物與
    本案犯罪相關連，爰不併予宣告沒收，併此敘明。
據上論斷，應依刑事訴訟法第299條第1 項前段、第273條之1第1
項、第308 條，毒品危害防制條例第10條第1 項、第2 項、第18
條第1 項前段，刑法第11條、第56條、第47條、第38條第1 項第
2 款、第51條第5 款，判決如主文。
本案經檢察官潘國威到庭執行職務。
中　　華　　民　　國　　94　　年　　12　　月　　30　　日
                  刑事第一庭    法  官  黃聖涵
以上正本證明與原本無異。
如不服本判決應於收受本判決送達後10日內向本院提出上訴書狀
，其未敘述上訴理由者，並得於提起上訴後10日內向本院補提理
由書狀（均須按他造當事人之人數附繕本）「切勿逕送上級法院
」
                                書記官  蘇雅慧
中　　華　　民　　國　　94　　年　　12　　月　　30　　日
本案論罪科刑法條：
毒品危害防制條例第10條
施用第一級毒品者，處六月以上五年以下有期徒刑。
施用第二級毒品者，處三年以下有期徒刑。
 附表一：
 ★ 【94毒偵1940號】
┌───┬────────┬──────────────────┐
│編  號│ 物  品  名  稱 │ 備                              註 │
├───┼────────┼──────────────────┤
│  １  │ 注射針筒1支    │其上含有無從析離之海洛因            │
├───┼────────┼──────────────────┤
│  ２  │ 海洛因1包      │送驗白粉含第一級第六項毒品海洛因成分│
│      │                │，淨重0.44公克（空包裝重0.44公克）  │
└───┴────────┴──────────────────┘
 附表二：
 ★ 【94毒偵2860號】
┌───┬────────┬──────────────────┐
│編  號│ 物  品  名  稱 │ 備                              註 │
├───┼────────┼──────────────────┤
│  １  │ 注射針筒2支    │其上含有無從析離之海洛因            │
├───┼────────┼──────────────────┤
│  ２  │ 止血帶1條      │其上含有無從析離之海洛因            │
├───┼────────┼──────────────────┤
│  ３  │ 殘留海洛因夾鏈 │其上含有無從析離之海洛因            │
│      │ 袋4只          │                                    │
├───┼────────┼──────────────────┤
│  ４  │ 甲基安非他命1包│驗後毛重0.2公克                     │
├───┼────────┼──────────────────┤
│  ５  │ 玻璃球吸食器1只│其上含有無從析離之甲基安非他命      │
├───┼────────┼──────────────────┤
│  ６  │ 注射針筒2支    │無毒品反應                          │
├───┼────────┼──────────────────┤
│  ７  │ 空夾鏈袋2包    │                                    │
├───┼────────┼──────────────────┤
│  ８  │ 白色粉末9包    │驗後毛重5.22公克、無毒品反應        │
├───┼────────┼──────────────────┤
│  ９  │ 電子磅秤 1臺   │                                    │
└───┴────────┴──────────────────┘
